---
title: " Taux de calcification"
output: html_notebook
---

```{r setup}
# packages
SciViews::R
library(knitr)
source("../../R/function.R")

# dataset
at <-  read("../../data/alcalinity.rds")
nubbins <- read("../../data/nubbins.rds")

growth <- read("../../data/growth.rds") %>.%
  filter(., number_day == 32) %>.%
  select(., localisation, id, skeleton_weight)

nubbins <- left_join(nubbins, growth, by = c("localisation", "id"))

at$localisation[at$respi %in% c("A0", "R1", "R2")] <- "control"
at$localisation[at$respi %in% c("A1", "R3", "R4", "R5")] <- "hyposalin"
at$localisation[at$respi %in% c("A2", "R6", "R7", "R8")] <- "hypersalin"

# data subset
at %>.%
  filter(.,  !is.na(condi)) -> at_respi
```

# Analyse graphique 

Ce premier graphique permet de montrer que l'alcalnité est fortement modifiée du changement de salinité. 

```{r}
  pc_plot(data = at, y = "at", x = "number_day", factor = "localisation",
          rect_start = 29.83 + 0:6, rect_end = (29.83 + 0:6) + 0.5) +
  geom_rect(ymin = -Inf, ymax = Inf, xmin = 29.88, xmax = 30.38, alpha = 0.002) +
  labs(y = (expression(
    paste("Alcalinité")~ paste("(mmol.kg"^{ "-1"})~ paste(")"))), 
       color = "Conditions") 
```

Si l'on s'intéresse uniquement au conditon sans l'expérience de respirométrie, on obtient le graphique ci-dessous.

```{r}
at%>.%
  filter(., is.na(condi)) %>.%
  pc_plot(data = ., y = "at", x = "number_day", factor = "localisation",
          rect_start = 29.83 + 0:6, rect_end = (29.83 + 0:6) + 0.5) +
  geom_rect(ymin = -Inf, ymax = Inf, xmin = 29.88, xmax = 30.38, alpha = 0.002) +
  labs(y = (expression(
    paste("Alcalinité")~ paste("(mmol.kg"^{ "-1"})~ paste(")"))), 
       color = "Conditions")
```

Par condition , on obtient les graphiques suivants

```{r}
at%>.%
  filter(., localisation == "control") %>.%
  pc_plot(data = ., y = "at", x = "number_day", factor = "respi",
          rect_start = 29.83 + 0:6, rect_end = (29.83 + 0:6) + 0.5) +
  geom_rect(ymin = -Inf, ymax = Inf, xmin = 29.88, xmax = 30.38, alpha = 0.002) +
  labs(y = (expression(
    paste("Alcalinité")~ paste("(mmol.kg"^{ "-1"})~ paste(")"))), 
       color = "Conditions")
```


```{r}
at%>.%
  filter(., localisation == "hyposalin") %>.%
  pc_plot(data = ., y = "at", x = "number_day", factor = "respi",
          rect_start = 29.83 + 0:6, rect_end = (29.83 + 0:6) + 0.5) +
  geom_rect(ymin = -Inf, ymax = Inf, xmin = 29.88, xmax = 30.38, alpha = 0.002) +
  labs(y = (expression(
    paste("Alcalinité")~ paste("(mmol.kg"^{ "-1"})~ paste(")"))), 
       color = "Conditions")
```


```{r}
at%>.%
  filter(., localisation == "hypersalin") %>.%
  pc_plot(data = ., y = "at", x = "number_day", factor = "respi",
          rect_start = 29.83 + 0:6, rect_end = (29.83 + 0:6) + 0.5) +
  geom_rect(ymin = -Inf, ymax = Inf, xmin = 29.88, xmax = 30.38, alpha = 0.002) +
  labs(y = (expression(
    paste("Alcalinité")~ paste("(mmol.kg"^{ "-1"})~ paste(")"))), 
       color = "Conditions")
```

Calculons l'absorptions :
- le respiromètre 8 est truffé d'erreur d'encodage et n'est donc aucunement utilisable.

```{r}
at_respi %>.%
  group_by(., condi, localisation) %>.%
  summarise(., mean = mean(at), sd = sd(at), count = sum(!is.na(at)))

chart(at_respi, at ~ number_day %col=% condi | respi) +
  geom_point()
```


```{r}
at_respi %>.%
  arrange(., sampledate) %>.%
  mutate(., nb_round = number_day %/%1) %>.%
  filter(., respi != "R8") -> at_respi
 
chart(at_respi, at ~ number_day %col=% condi | respi) +
  geom_point()

```

Calculons maintenant l'assimilation

```{r}
at_respi %>.%
  arrange(., sampledate) %>.%
  group_by(., respi) %>.%
  mutate(., at_lead = lead(at), 
         at_diff = at-at_lead) %>.%
  filter(., condi != "F") -> at_respi

chart(at_respi, at_diff ~ number_day  | localisation) +
  geom_point()

```

```{r}
nubbins$respi <- nubbins$respiro
at_respi <- left_join(at_respi, nubbins[ , -1], by = "respi")

at_respi %>.%
  mutate(., calc_rate =  ((at_diff/2)*100)) -> at_respi

at_respi$period[at_respi$cycle %in% c("C7", "C10")] <- "jour"
at_respi$period[at_respi$cycle  %in% c("C4")] <- "nuit"

chart(at_respi, calc_rate ~ number_day %col=% period | localisation) +
  geom_point()
```


```{r}
at_respi %>.%
  group_by(., localisation, period) %>.%
  summarise(., mean = round(mean(calc_rate),2), sd = round(sd(calc_rate),2)) %>.%
  unite(., "mean_sd", c(mean, sd), sep = "+/-") %>.%
  spread(., key = period, value = mean_sd) %>.%
  kable(.,  col.names = c("Conditions", "Taux calcification moyen (jour)", "Taux calcification moyen (nuit)"),caption = "Taux de calcification (± écart-type) pour les différentes conditions expérimentales. \\label{tab_calc}")
```

# Analyse statistique 

```{r}
at_respi %>.%
  group_by(., period, respi, condition) %>.%
  summarise(., mean_respi = mean(calc_rate)) -> at_red
```

```{r}
bartlett.test(mean_respi ~ condition, data = at_red)
```

```{r}
at_red %>.%
  group_by(., period, condition) %>.%
  summarise(., mean = mean(mean_respi), sd = sd(mean_respi), count = sum(!is.na(mean_respi)))
```

```{r}
anova(anova. <- lm(data = at_red, mean_respi ~ condition))
at_red$condition <- as.factor(at_red$condition)
summary(anovaComp. <- confint(multcomp::glht(anova.,
  linfct = multcomp::mcp(condition = "Tukey")))) # Add a second factor if you want
.oma <- par(oma = c(0, 5.1, 0, 0)); plot(anovaComp.); par(.oma); rm(.oma)
```

On obtient donc en conclusion une différence significative entre le control et le traitement hypersalin.


