---
title: "Analyse de la croissance"
output: 
  html_notebook: 
    fig_caption: yes
    number_sections: yes
    toc: yes
---



```{r setup}
SciViews::R
#import data
growth <- read("../../data/growth.rds")
# function ----
source(file = "../../R/function.R")
```

# Visualisation

## Taux de croissance

```{r}
growth %>.%
  filter(., ! is.na(nb_day_lag)) %>.%
  mutate(., nd = number_day-25) -> gr_visu

chart(gr_visu, formula  = g_rate_day ~ nd %col=% id) +
  geom_point(show.legend = FALSE) +
  geom_line(show.legend = FALSE) +
  geom_vline(xintercept = c(4, 7,10)) +
  facet_wrap(~ cond, nrow = 3)
```

Première visualisation des graphiques par condition.

## modélisation du taux de croissance

En partant du graphique ci-dessous, on réalise un modèle se basant sur un modèle polynomial d'ordre 2.

```{r}
chart(gr_visu, formula  = g_rate_day ~ nd %col=% id) +
  geom_point(show.legend = FALSE) +
  geom_line(show.legend = FALSE) +
  geom_vline(xintercept = c(4, 7,10)) +
  facet_wrap(~ cond, nrow = 3)
```

```{r}
# on définit le jour 4 comme point de départ
gr_visu$nd1 <- gr_visu$nd-4
# on réalise un modèle polynomiale d'ordre 2 comme point de départ
lm_control <-lm(data = gr_visu, g_rate_day ~ nd1+I(nd1^2), subset = gr_visu$cond == "control")
summary(lm_control)

plot(data = gr_visu, g_rate_day ~ nd1, subset = gr_visu$cond == "control")
lines(gr_visu$nd1[gr_visu$cond == "control"], predict(lm_control), type = "l")

stress_recovery <- function(t, ymin, ths, thr){
  ymin + (1.1365 - ymin + 0.0224*t - 0.0009457*t^2)*(2^(-punif(t, max = 6)*6/ths) - 2^(-6/ths)*punif(t, max = 6) + (1-2^(-punif(t, min = 6, max = 106)*100/thr))) 
}
# croissance au plus fort du stress, croissance du controle , croissance lors du stress, croissance lors de la récupération


# plot(-4:32, stress_recovery(-4:32,0.2,1, 3), type = "l", ylim = c(0,1.5))
# lines(-4:32, predict(lm_control, newdata = list(nd1 = -4:32)), type ="l", col = 2)

mod <- nls(data = gr_visu, g_rate_day ~ stress_recovery(nd1, ymin, ths, thr), subset = gr_visu$cond == "hypersalin", trace = TRUE, start = list(ymin = 0, ths = 2, thr = 3))
summary(mod)

plot(data = gr_visu, g_rate_day ~ nd1, subset = gr_visu$cond == "hypersalin")
lines(gr_visu$nd1[gr_visu$cond == "hypersalin"], predict(mod), type = "l")
lines(-4:32, predict(lm_control, newdata = list(nd1 = -4:32)), type ="l", col = 2)

mod1 <- nls(data = gr_visu, g_rate_day ~ stress_recovery(nd1, ymin, ths, thr), subset = gr_visu$cond == "hyposalin", trace = TRUE, start = list(ymin = 0, ths = 2, thr = 3))
summary(mod1)

plot(data = gr_visu, g_rate_day ~ nd1, subset = gr_visu$cond == "hyposalin", ylim = c(0,1.5))
lines(gr_visu$nd1[gr_visu$cond == "hyposalin"], predict(mod1), type = "l")
lines(-4:32, predict(lm_control, newdata = list(nd1 = -4:32)), type ="l", col = 2)

# plot(-4:32, stress_recovery(-4:32,0.2,1, 3), type = "l", ylim = c(0,1.5))
# lines(-4:32, predict(lm_control, newdata = list(nd1 = -4:32)), type ="l", col = 2)
```

# Soustraction des valeurs à la moyenne des valeurs du controle par jour

on tente de soustraire un modèle linéaire avec une pente nulle et une ordonnée à l'origine de 0.93816 qui correspond à la moyenne des points 

```{r}
chart(data = gr_visu, formula  = (g_rate_day - 1.130754) ~ nd) +
  stat_summary(geom = "point", fun.y = "mean") +
  stat_summary(geom = "line", fun.y = "mean") +
  stat_summary(geom = "errorbar", width = 0.1,
    fun.data = "mean_sdl",fun.args = list(mult = 1)) +
  facet_wrap(~cond ,nrow =3) +
  geom_vline(xintercept = c(4, 7,10), alpha = 0.5) +
  geom_hline(yintercept = 0, color = "red")
```

On va soustraire la moyenne des points du controle au moyenne des points des traitements par date. Il dès lors logique d'obtenir des différence de croissance nulle pour le modèle controle.

```{r}
gr_visu %>.%
  group_by(., number_day, cond, nd) %>.%
  summarise(., gr_mean = mean(g_rate_day)) %>.%
  ungroup(.) %>.%
  group_by(., number_day, nd) %>.%
  mutate(. , mean_diff = gr_mean - gr_mean[1]) -> gr_rd
  
chart(data = gr_rd, formula  =  mean_diff ~ nd) +
  stat_summary(geom = "point", fun.y = "mean") +
  stat_summary(geom = "line", fun.y = "mean")  +
  facet_wrap(~cond ,nrow =3) +
  geom_vline(xintercept = c(4, 7,10), alpha = 0.5) +
  geom_hline(yintercept = 0, color = "red")
```

On va soustraire la moyenne des points du controle par jour aux points des traitements par date. Il dès lors logique d'obtenir des différence de croissance nulle pour le modèle controle.

```{r}
gr_visu %>.%
  filter(., cond == "control") %>.%
  group_by(., number_day) %>.%
  summarise(., control_mean = mean(g_rate_day)) -> control_mean

gr_visu <- left_join(gr_visu, control_mean, by ="number_day")

gr_visu$gr_dmctrl <- gr_visu$g_rate_day - gr_visu$control_mean

chart(data = gr_visu, formula  = gr_dmctrl ~ nd1 %col=% cond) +
  geom_point() +
  facet_wrap(~ cond ,nrow =3) +
  geom_vline(xintercept = c(0, 6)) +
  scale_color_manual(values=c("#999999", "#E69F00", "#56B4E9")) 

# +   
#   stat_function(fun = predict_fun(mod1), color ="#56B4E9") +
#   stat_function(fun = predict_fun(mod),  color = "#E69F00") + 
#   geom_hline(yintercept = 0, color = "#999999") +
#   theme(legend.position="bottom")
```

```{r}
# calculer le modele du control
lm_ctr <-lm(data = gr_visu, gr_dmctrl ~ nd1, subset = gr_visu$cond == "control")
summary(lm_ctr)

gr_visu %>.%
  filter(., cond == "control") %>.%
  chart(., gr_dmctrl ~ nd1) +
  geom_point() +
  geom_smooth(method = "lm") 
```

```{r}
stress_recovery1 <- function(t, ymin, ths, thr){
  ymin - ymin *(2^(-punif(t, max = 6)*6/ths) - 2^(-6/ths)*punif(t, max = 6) + (1-2^(-punif(t, min = 6, max = 106)*100/thr))) 
}

plot(-4:32, stress_recovery1(-4:32,-1.2, 1, 3), type = "l", ylim = c(- 1.5, 1.5)) +
 lines(-4:32, predict(lm_ctr, newdata = list(nd1 = -4:32)), type ="l", col = 2)

mod <- nls(data = gr_visu, gr_dmctrl ~ stress_recovery1(nd1, ymin, ths, thr), subset = gr_visu$cond == "hypersalin", trace = TRUE, start = list(ymin = -1.2, ths = 2, thr = 3))
summary(mod)

plot(data = gr_visu, gr_dmctrl ~ nd1, subset = gr_visu$cond == "hypersalin", ylim = c(- 1.5, 1.5)) +
lines(gr_visu$nd1[gr_visu$cond == "hypersalin"], predict(mod), type = "l") +
lines(-4:32, predict(lm_ctr, newdata = list(nd1 = -4:32)), type ="l", col = 2)



mod1 <- nls(data = gr_visu, gr_dmctrl ~ stress_recovery1(nd1, ymin, ths, thr), subset = gr_visu$cond == "hyposalin", trace = TRUE, start = list(ymin = -1, ths = 2, thr = 3))
summary(mod1)

plot(data = gr_visu, gr_dmctrl ~ nd1, subset = gr_visu$cond == "hyposalin", ylim = c(- 1.5, 1.5)) +
lines(gr_visu$nd1[gr_visu$cond == "hyposalin"], predict(mod1), type = "l") +
lines(-4:32, predict(lm_ctr, newdata = list(nd1 = -4:32)), type ="l", col = 2)
```

Réalisation des graphiques en utilisant chart()

```{r}
gr_visu %>.%
  filter(., cond == "hypersalin") %>.%
  chart(., gr_dmctrl ~ nd1) + 
  geom_hline(yintercept = 0, color = "red", alpha = 0.8) +
  geom_point() +
  stat_function(fun = predict_fun(mod)) +
  labs( y = "Taux de croissance normalisé [%/j]") +
  geom_vline(xintercept = c(0, 6), alpha = 0.5)
```

```{r}
gr_visu %>.%
  filter(., cond == "hyposalin") %>.%
  chart(., gr_dmctrl ~ nd1) + 
  geom_hline(yintercept = 0, color = "red", alpha = 0.8) +
  geom_point() +
  stat_function(fun = predict_fun(mod1))+
  labs( y = "Taux de croissance normalisé [%/j]") +
  geom_vline(xintercept = c(0, 6), alpha = 0.5)
```

```{r}
gr_visu %>.%
  filter(., cond == "hyposalin") %>.%
  chart(., gr_dmctrl ~ nd1) + 
  geom_hline(yintercept = 0, color = "red", alpha = 0.8) +
  geom_point() +
  stat_function(fun = predict_fun(mod1), aes(color = "hyposalin model")) +
  stat_function(fun = predict_fun(mod),  aes(color = "hypersalin model")) +
  labs( y = "Taux de croissance normalisé [%/j]") +
  geom_vline(xintercept = c(0, 6), alpha = 0.5) +
  scale_y_continuous(limits =c(-1.3, 0.5))-> a

gr_visu %>.%
  filter(., cond == "hypersalin") %>.%
  chart(., gr_dmctrl ~ nd1) + 
  geom_hline(yintercept = 0, color = "red", alpha = 0.8) +
  geom_point() +
  stat_function(fun = predict_fun(mod1), aes(color = "hyposalin model")) +
  stat_function(fun = predict_fun(mod),  aes(color = "hypersalin model")) +
  labs( y = "Taux de croissance normalisé [%/j]") +
  geom_vline(xintercept = c(0, 6), alpha = 0.5) +
  scale_y_continuous(limits =c(-1.3, 0.5)) -> b

combine_charts(list(a,b),nrow = 2, labels = c("hyposalin","hypersalin"), common.legend = TRUE)
```

```{r}
chart(data = gr_visu, formula  = gr_dmctrl ~ nd1 %col=% cond) +
  geom_point() +
  facet_wrap(~ cond ,nrow =3) +
  geom_vline(xintercept = c(0, 6)) +
  scale_color_manual(values=c("#999999", "#E69F00", "#56B4E9")) +
  stat_function(fun = predict_fun(mod1), color ="#56B4E9") +
  stat_function(fun = predict_fun(mod),  color = "#E69F00") +
  geom_hline(yintercept = 0, color = "#999999") +
  theme(legend.position="bottom")
```


```{r}
print(mod1)
class(mod1)
print(mod) 
```

# Division des valeurs à la moyenne des valeurs du controle par jour

On va diviser la moyenne des points du controle par jour aux points des traitements par date. Il dès lors logique d'obtenir des différence de croissance nulle pour le modèle controle.

```{r}


gr_visu$gr_divctrl <- gr_visu$g_rate_day / gr_visu$control_mean

chart(data = gr_visu, formula  = gr_divctrl ~ nd1 %col=% cond) +
  geom_point() +
  facet_wrap(~ cond ,nrow =3) +
  geom_vline(xintercept = c(0, 6)) +
  scale_color_manual(values=c("#999999", "#E69F00", "#56B4E9")) 



# +   
#   stat_function(fun = predict_fun(mod1), color ="#56B4E9") +
#   stat_function(fun = predict_fun(mod),  color = "#E69F00") + 
#   geom_hline(yintercept = 0, color = "#999999") +
#   theme(legend.position="bottom")
```

```{r}
# calculer le modele du control
lm_ctr <-lm(data = gr_visu, gr_divctrl ~ nd1, subset = gr_visu$cond == "control")
summary(lm_ctr)

gr_visu %>.%
  filter(., cond == "control") %>.%
  chart(., gr_divctrl ~ nd1) +
  geom_point() +
  geom_smooth(method = "lm") 
```

```{r}
stress_recovery1 <- function(t, ymin, ths, thr){
  ymin + (1 - ymin)  *(2^(-punif(t, max = 6)*6/ths) - 2^(-6/ths)*punif(t, max = 6) + (1-2^(-punif(t, min = 6, max = 106)*100/thr))) 
}

plot(-4:32, stress_recovery1(-4:32,- 1.2, 2, 3), type = "l", ylim = c(- 1.5, 1.5)) +
 lines(-4:32, predict(lm_ctr, newdata = list(nd1 = -4:32)), type ="l", col = 2)

```

# Modélisation avec nlsList

Objectif : Combiner les 2 conditions (hypersalin & hyposalin) en une seule modelisation grace a la fonction nlsList du package nlme. 

## nlme::nlsList()
Etape 1 : Vérifier que les paramètres obtenus pour le calcul des modèles séparés et combinés sont identiques
```{r}

mod <- nls(data = gr_visu, gr_divctrl ~ stress_recovery1(nd1, ymin, ths, thr), subset = gr_visu$cond == "hypersalin", trace = TRUE, start = list(ymin = 0, ths = 2, thr = 3))
summary(mod)
mod1 <- nls(data = gr_visu, gr_divctrl ~ stress_recovery1(nd1, ymin, ths, thr), subset = gr_visu$cond == "hyposalin", trace = TRUE, start = list(ymin = 0, ths = 2, thr = 3))
summary(mod1)

# modelisation avec nlsList
nlme::nlsList(data = gr_visu, gr_divctrl ~ stress_recovery1(nd1, ymin, ths, thr) | cond, subset = gr_visu$cond %in% c("hypersalin", "hyposalin"), start = list(ymin = 0, ths = 2, thr = 3)) -> mod2
summary(mod2)

```

On peut voir que les paramètres obtenus quelque soit la methode utilisée sont les memes.

## nlshelper::anova_nlslist()
 
Etape 2 :  Voir si la variable de regroupement, ici "cond" a un effet sur les relations non linéaires en le comparant à un modèle sans regroupement. Pour ce faire, on utilise la fonction anova_nlsList du package nlshelper. 
Cette fonction nécessite un premier objet "nlsfull" construit a partir de la fonction nlsList et tenant compte des regroupements en fonction de "cond" et un second, "nlsreduc" construit avec les memes données a partir de la fonction nls et ne tenant pas compte du paramètre "cond".

```{r}
stats::nls(data = gr_visu, gr_divctrl ~ stress_recovery1(nd1, ymin, ths, thr), subset = gr_visu$cond %in% c("hypersalin", "hyposalin"), start = list(ymin = 0, ths = 2, thr = 3)) -> nlsreduc
nlme::nlsList(data = gr_visu, gr_divctrl ~ stress_recovery1(nd1, ymin, ths, thr) | cond, subset = gr_visu$cond %in% c("hypersalin", "hyposalin"), start = list(ymin = 0, ths = 2, thr = 3)) -> nlsfull
summary(nlsfull)
nlshelper::anova_nlslist(nlsfull, nlsreduc) -> test

```
On peut voir que le paramètre "cond" a un effet sur les relations non linéaires



#Réalisation des graphiques en utilisant chart()

```{r}
gr_visu %>.%
  filter(., cond == "hypersalin") %>.%
  chart(., gr_dmctrl ~ nd1) + 
  geom_hline(yintercept = 0, color = "red", alpha = 0.8) +
  geom_point() +
  stat_function(fun = predict_fun(mod)) +
  labs( y = "Taux de croissance normalisé [%/j]") +
  geom_vline(xintercept = c(0, 6), alpha = 0.5)
```

```{r}
gr_visu %>.%
  filter(., cond == "hyposalin") %>.%
  chart(., gr_dmctrl ~ nd1) + 
  geom_hline(yintercept = 0, color = "red", alpha = 0.8) +
  geom_point() +
  stat_function(fun = predict_fun(mod1))+
  labs( y = "Taux de croissance normalisé [%/j]") +
  geom_vline(xintercept = c(0, 6), alpha = 0.5)
```

```{r}
gr_visu %>.%
  filter(., cond == "hyposalin") %>.%
  chart(., gr_dmctrl ~ nd1) + 
  geom_hline(yintercept = 0, color = "red", alpha = 0.8) +
  geom_point() +
  stat_function(fun = predict_fun(mod1), aes(color = "hyposalin model")) +
  stat_function(fun = predict_fun(mod),  aes(color = "hypersalin model")) +
  labs( y = "Taux de croissance normalisé [%/j]") +
  geom_vline(xintercept = c(0, 6), alpha = 0.5) +
  scale_y_continuous(limits =c(-1.3, 0.5))-> a

gr_visu %>.%
  filter(., cond == "hypersalin") %>.%
  chart(., gr_dmctrl ~ nd1) + 
  geom_hline(yintercept = 0, color = "red", alpha = 0.8) +
  geom_point() +
  stat_function(fun = predict_fun(mod1), aes(color = "hyposalin model")) +
  stat_function(fun = predict_fun(mod),  aes(color = "hypersalin model")) +
  labs( y = "Taux de croissance normalisé [%/j]") +
  geom_vline(xintercept = c(0, 6), alpha = 0.5) +
  scale_y_continuous(limits =c(-1.3, 0.5)) -> b

combine_charts(list(a,b),nrow = 2, labels = c("hyposalin","hypersalin"), common.legend = TRUE)
```


```{r}
print(mod1)
class(mod1)
print(mod) 
```


# Analyse statistique 

Une analyse via une série spatio-temporelle n'est pas utilisable étant donné le peu de nombre de point de mesure que nous avons. Une anova à mesure répétée est une solution envisageable. Il faut cependant que l'homoscédasticité soit respecté. 

```{r}
bartlett.test(data = growth, g_rate_day ~ cond)
bartlett.test(data = growth, log(g_rate_day) ~ cond)
bartlett.test(data = growth, exp(g_rate_day) ~ cond)
bartlett.test(data = growth, exp(exp(exp(g_rate_day))) ~ cond)
bartlett.test(data = growth, (1/exp(g_rate_day)) ~ cond)
```

```{r}
anova. <- aov(data = growth, g_rate_day ~ cond*phase + Error(number_day/cond))
summary(anova.)
```

Il y a hétéroscédasticité des variances même lors de transformations des variables. On tente donc un test non paramétrique 

## modèle linéaire sur la condition de controle 

Une approche peut être de savoir si la croissance du controle varie au cours du temps

```{r}
growth %>.%
  filter(., cond == "control") %>.%
  filter(., ! is.na(g_rate_day)) %>.%
  mutate(., g_rate_exp = exp(g_rate_day))-> gr

bartlett.test(data = gr, exp(g_rate_day) ~ number_day)
bartlett.test(data = gr, exp(g_rate_day) ~ phase)
summary(gr1 <- lm(data = gr, g_rate_exp ~ number_day))
summary(gr1 <- lm(data = gr, g_rate_exp ~ number_day + I(number_day^2)))
gr1 %>.% (function (lm, model = lm[["model"]], vars = names(model))
  chart(model, aes_string(x = vars[2], y = vars[1])) +
  geom_point() +
  stat_smooth(method = "lm", formula = y ~ x + I(x^2)))(.) +
  geom_hline(yintercept = mean(exp(gr$g_rate_day)))


anova(lm. <- lm(data = gr, g_rate_day ~ number_day * phase))
anova(lm. <- lm(data = gr, g_rate_day ~ number_day * phase))
summary(lm. <- lm(data = growth, g_rate_day ~ number_day * phase *cond))
```

On observe qu'uniquement l'ordonnée à l'origine est significatif.

## Utilisation de test paramétrique à chaque pas de temps 

### J-25 à J-29

```{r}
growth %>.%
  filter(. , number_day == 25) %>.%
  kruskal.test(data = ., g_rate_day ~ cond)
growth %>.%
  filter(. , number_day == 25) %>.%
  kruskal.test(data = ., g_rate_day ~ cond)
growth %>.%
  filter(. , number_day == 29) %>.%
  kruskal.test(data = ., g_rate_day ~ cond)
```

### J-32

```{r}
growth %>.%
  filter(. , number_day == 32) %>.%
  kruskal.test(data = ., g_rate_day ~ cond)

summary(kw_comp. <- nparcomp::nparcomp(data = filter(growth , number_day == 32), g_rate_day ~ cond))
plot(kw_comp.)



growth %>.%
  filter(. , number_day == 35) %>.%
  kruskal.test(data = ., g_rate_day ~ cond)
summary(kw_comp. <- nparcomp::nparcomp(data = filter(growth , number_day == 35), g_rate_day ~ cond))
plot(kw_comp.)
growth %>.%
  filter(. , number_day == 40) %>.%
  kruskal.test(data = ., g_rate_day ~ cond)
summary(kw_comp. <- nparcomp::nparcomp(data = filter(growth , number_day == 40), g_rate_day ~ cond))
plot(kw_comp.)

growth %>.%
  filter(. , number_day == 47) %>.%
  kruskal.test(data = ., g_rate_day ~ cond)
summary(kw_comp. <- nparcomp::nparcomp(data = filter(growth , number_day == 47), g_rate_day ~ cond))
plot(kw_comp.)

growth %>.%
  filter(. , number_day == 54) %>.%
  kruskal.test(data = ., g_rate_day ~ cond)
summary(kw_comp. <- nparcomp::nparcomp(data = filter(growth , number_day == 54), g_rate_day ~ cond))
plot(kw_comp.)
growth %>.%
  filter(. , number_day == 61) %>.%
  kruskal.test(data = ., g_rate_day ~ cond)

summary(kw_comp. <- nparcomp::nparcomp(data = filter(growth , number_day == 61), g_rate_day ~ cond))
plot(kw_comp.)

```

### J-35

## Test de Levene et Bartlett - homoscédasticité interaction ?

```{r}
car::leveneTest(data =growth, exp(g_rate_day) ~ cond)
car::leveneTest(data =growth, exp(g_rate_day) ~ phase)
car::leveneTest(data =growth, exp(g_rate_day) ~ as.factor(number_day))

car::leveneTest(data = growth, exp(g_rate_day) ~ cond*phase)
car::leveneTest(data = growth, exp(g_rate_day) ~ cond*as.factor(number_day))

bartlett.test(data = growth, exp(g_rate_day) ~ interaction(cond, phase))
bartlett.test(data = growth, exp(g_rate_day) ~ interaction(cond, as.factor(number_day)))
```

Il y a hétéroscédasticité des variances meme en considérant les interactions.

## Test de Scheirer-Ray-Hare (test Post-hoc : test de Dunn)

Equivalent non-paramétrique de l’ANOVA à deux facteurs avec répétitions

```{r}
# cond * number_day
rcompanion::scheirerRayHare(data = growth, formula = g_rate_day ~ cond * number_day)
## Post-hoc cond
FSA::dunnTest(growth$g_rate_day, growth$cond, method = "bh")
dunn.test::dunn.test(growth$g_rate_day, growth$cond, method="bh")
## Post-hoc number_day
FSA::dunnTest(growth$g_rate_day, as.factor(growth$number_day), method = "bh")
dunn.test::dunn.test(growth$g_rate_day, growth$number_day, method="bh", wrap = TRUE )

## Post-hoc interaction
FSA::dunnTest(growth$g_rate_day, interaction(growth$cond, growth$number_day), method = "bh") %>.%
  filter(.$res, P.adj < 0.05) %>.%
  arrange(., P.adj)

FSA::dunnTest(growth$g_rate_day, interaction(growth$cond, growth$number_day), method = "bonferroni") %>.%
  filter(.$res, P.adj < 0.05) %>.%
  arrange(., P.adj)
dunn.test::dunn.test(growth$g_rate_day, interaction(growth$cond, growth$number_day), method = "bh", table = FALSE, list = TRUE)

# cond * phase
rcompanion::scheirerRayHare(data = growth, formula = g_rate_day ~ cond * phase)
## Post-hoc phase
dunn.test::dunn.test(growth$g_rate_day, growth$phase, method="bh")

## Post-hoc interaction
FSA::dunnTest(growth$g_rate_day, interaction(growth$cond, growth$phase), method = "bh") %>.%
  filter(.$res, P.adj < 0.05) %>.%
  arrange(., P.adj)
pairwise.wilcox.test(growth$g_rate_day, interaction(growth$cond, growth$phase), method = "bh")
```

